【裁判字號】    97,台上,2540
【裁判日期】    970612
【裁判案由】    殺人未遂等罪
【裁判全文】
最高法院刑事判決            九十七年度台上字第二五四０號
上  訴  人  甲○○
上列上訴人因殺人未遂等罪案件，不服台灣高等法院花蓮分院中
華民國九十七年四月三日第二審判決（九十七年度上訴字第七七
號，起訴案號：台灣花蓮地方法院檢察署九十五年度偵字第五四
二一、五五三六、五七二五號），提起上訴，本院判決如下：
    主  文
上訴駁回。
    理  由
一、殺人未遂、寄藏可發射子彈具殺傷力之槍枝部分
按提起上訴，應自判決送達後十日內為之，刑事訴訟法第三百四
十九條定有明文。查本件上訴人甲○○係於民國九十七年一月十
五日收受第一審法院判決書之送達，有送達證書在卷可稽，其竟
遲至同年一月二十八日始向台灣花蓮監獄提出第二審上訴書狀，
顯已逾十日上訴期間。揆之首開法律規定，其上訴，顯屬違背法
律上之程式，原審依同法第三百六十七條前段、第三百七十二條
規定，不經言詞辯論以判決駁回上訴，核無違誤。
復按法令、審判或法律行為所定之期日及期間，除有特別訂定外
，其計算依本章之規定；以日、星期、月或年定期間者，其始日
不算入；於一定期日或期間內，應為意思表示或給付者，其期日
或其期間之末日，為星期日、紀念日或其他休息日時，以其休息
日之次日代之，民法第一百十九條、第一百二十條第二項、第一
百二十二條定有明文，反之，期間末日以外之期日，縱有經過星
期日、紀念日或其他休息日時，其原定期間並不生延長之效力。
本件上訴人上訴意旨略以，其於九十七年一月十五日收受第一審
判決後，其間同年月十九日、二十日、二十六日及二十七日為星
期例假日，扣除此等例假日，本件第二審之上訴即未逾期云云。
揆之上開法條規定與解釋，上訴意旨關於於一定期間內，應為訴
訟行為之認知，顯有誤解。從而，本件關於殺人未遂、寄藏可發
射子彈具殺傷力之槍枝部分，其第三審上訴，為違背法律上之程
式，應予駁回。
二、加重竊盜部分
按第三審法院認為上訴有第三百八十四條之上訴不合法情形者，
應以判決駁回之，又刑法第三百二十一條之加重竊盜罪案件，經
第二審判決者，不得上訴於第三審法院，刑事訴訟法第三百九十
五條前段、第三百七十六條第二款分別定有明文。本件加重竊盜
部分既屬不得上訴第三審法院之案件，其上訴第三審法院，即屬
不合法，應予駁回。
據上論結，應依刑事訴訟法第三百九十五條前段，判決如主文。
中    華    民    國  九十七  年    六    月   十二   日
                      最高法院刑事第五庭
                          審判長法官  陳  正  庸
                                法官  賴  忠  星
                                法官  林  秀  夫
                                法官  宋      祺
                                法官  陳  祐  治
      本件正本證明與原本無異
                                      書  記  官
中    華    民    國  九十七  年    六    月   二十   日
                                                 H


司法院資訊處製作；財團法人民間司法改革基金會備份。
